【裁判字號】    90,易,305
【裁判日期】    900910
【裁判案由】    竊盜等
【裁判全文】
臺灣臺南地方法院刑事判決                            九十年度易字第三五號
    公  訴  人  臺灣台南地方法院檢察署檢察官
    被      告  丙○○
右列被告因竊盜等案件，經檢察官提起公訴（九十年度偵字第七二０號），本院判決
如左：
    主  文
丙○○收受贓物，處有期徒刑貳月，如易科罰金，以參佰元折算壹日；又攜帶兇器竊
盜，處有期徒刑陸月，如易科罰金，以參佰元折算壹日。應執行有期徒刑柒月，如易
科罰金，以參佰元算壹日。
    事  實
一、丙○○於民國八十九年十一月底某日，明知丁○○（起訴載稱係年籍不詳、姓名
    「丁○○」〈音近〉之男子）所交付引擎號碼ＮＺ五０Ｓ─二二五八二八號光陽
    牌未懸掛車牌之輕機車一輛，且無車籍資料，顯係來路不明之機車（該車車牌號
    碼原為ＱＩＰ─三九二號，為乙○○所有，於八十九年十一月二十五日晚上十一
    時許，在台南市○○路「尊龍客運」旁巷內，為不詳姓名之人所竊取），竟基於
    收受贓物之故意，予以收受以供騎乘之用。嗣丙○○為避免遭警查獲，竟另行意
    圖為自己不法之所有，於同年十二月十一日下午一時許，在台南市○○街一五六
    巷一０一三一號旁防火巷內，持其所有客觀上足以傷人身體之兇器扳手一支（未
    扣案），竊取陳張月英所有交予王文隆持有之ＶＪＶ─三九二號車牌一面，得手
    後將之懸掛於前開ＱＩＰ─三九二號輕車上使用；嗣於同年十二月二十八日下午
    五時十分許，丙○○騎乘上開經改懸掛車牌之輕機車，途經台南市○區○○路九
    ０巷三四號前，為警當場查獲。
二、案經台南市警察局移送台灣台南地方法院檢察署檢察官偵查起訴。
    理  由
一、（一）收受贓物罪部分：
    訊據被告丙○○固坦承於前揭時、地由丁○○交付上開機車，以供其上班使用等
    情不諱，惟矢口否認涉有贓物犯行，辯稱：不知上開機車為贓車云云。惟查，(1)
    上開機車車牌號碼原為ＱＩＰ─三九二號，係被害人即車主乙○○所有，於八十
    九年十一月二十五日晚上十一時許，在台南市○○路「尊龍客運」旁巷內失竊一
    情，業據乙○○於警訊中陳述甚詳，復有贓物認領保管單一紙附於警卷可稽，是
    上開機車確為贓車無疑。(2)且依被告自陳，丁○○交付上開機車時，即未懸掛車
    牌，此顯與社會一般供正常使用之機車不同，已可疑為來路不明之機車，被告竟
    未要求丁○○提出其他有關該車的證件以供查驗，即予收受騎用；又被告收受上
    開機車長期使用，竟未與丁○○約定返還機車之時間、地點乙情，亦與常情相違
    。(3)另被告事後為騎用上開機車，猶知以竊得之車牌改懸於上開機車之上，益證
    被告於收受當時，已有贓物的認識。基上所陳，被告辯稱不知係贓物云云，顯為
    事後卸責之詞，不足採信，事證明確，被告收受贓物之犯行，堪以認定。
    （二）攜帶兇器加重竊盜罪部分：
    訊據被告丙○○坦承於前揭時、地竊取ＶＪＶ─三九二號車牌一面等情明確，惟
    辯稱：懸掛ＶＪＶ─三九二號車牌之機車置於防火巷內，因風吹日曬，用手就可
    將上開車牌拆下，並無持板手竊取云云。經查：被告前開供承核與證人甲○○於
    警訊及本院調查時證述之情節相符（見甲○○八十九年十二月二十八日警訊筆錄
    、本院九十年二月十六日訊問筆錄）；且上開懸掛ＶＪＶ─三九二號車牌之機車
    為陳張月英所有，係為託甲○○販賣而置於台南市○○街一五六巷一０一三一號
    旁防火巷內乙情，已據證人甲○○於警訊及本院調查時證稱屬實（見甲○○八十
    九年十二月二十八日警訊筆錄、本院九十年二月十六日訊問筆錄），可知該車係
    為販售始置於上址，是該車既為販賣，衡諸常情，必經過相程度之整修，應不致
    車牌破損致可以徒手拆下之情；又車牌均係以金屬螺絲固定於機車之後，非以工
    具顯難將之取下，被告辯稱徒手即可拆下，顯與經驗法則相悖，另參以被告於偵
    查時，業已供承其係以板手拆下上開車牌等情明確（見八十九年十二月二十九日
    偵訊筆錄，在偵卷第十九頁反面），綜上所陳，復有車輛竊盜、車牌失竊資料個
    別查詢報表─查詢車牌認可資料、贓物認領保管單一紙附於警卷可稽，準此，被
    告係持其所有之扳手拆下上開車牌至為明灼，被告前開所辯，顯為事後卸責之詞
    ，委無足採，事證明確，被告攜帶兇器加重竊盜之犯行，洵堪認定。
二、核被告丙○○收受贓物，所為係犯刑法第三百四十九條第一項之收受贓物罪。另
    查未經扣案之板手依社會一般觀念，用以攻擊他人，足以使人生命身體安全發生
    危險之虞，自屬兇器無訛。是本件被告以板手竊取他人之車牌一面，核其所為係
    犯刑法第三百二十一條第一項第三款之攜帶兇器加重竊盜罪。其所犯前開二罪間
    ，罪名不同、犯意各別，應予分論併罰。爰審酌被告犯罪之動機、目的、手段、
    所生危害、犯罪後態度等一切情狀，分別量處如主文所示之刑，併分別諭知易科
    罰金之折算標準，暨定其應執行刑及易科罰金之折算標準，以資懲儆。至未扣案
    之板手一支，雖係被告所有供犯本罪所用之物，惟為避免檢察官執行之困難，爰
    不宣告沒收，併此敘明。
據上論斷，應依刑事訴訟法第二百九十九條第一項前段，刑法第三百四十九條第一項
、第三百二十一條第一項第三款、第四十一條第一項前段、第二項、第五十一條第五
款，罰金罰鍰提高標準條例第一條前段、第二條，判決如主文。
中      華      民      國      九十      年      九      月      十    日
                                          臺灣臺南地方法院刑事第三庭
                                              審判長法  官
                                                    法  官
                                                    法  官
右正本證明與原本無異
如不服本判決，應於判決送達後十日內向本院提出上訴狀
              書記官
中      華      民      國      九十      年      九      月      十    日
附錄法條：
刑法第三百四十九條第一項：
收受贓物者，處三年以下有期徒刑、拘役或五百元以下罰金。
刑法第三百二十一條第一項：
犯竊盜罪而有左列情形之一者，處六月以上五年以下有期徒刑：
一、於夜間侵入住宅或有人居住之建築物、船艦或隱匿其內而犯之者。
二、毀越門扇、牆垣或其他安全設備而犯之者。
三、攜帶兇器而犯之者。
四、結夥三人以上而犯之者。
五、乘火災、水災或其他災害之際而犯之者。
六、在車站或埠頭而犯之者。


司法院資訊處製作；財團法人民間司法改革基金會備份。
